NAJMI KHAERI ARRISA PUTRA

Cirebon, Indonesia | HP : 081282391313 | Email : najmikhaeriarrisaputra@gmail.com Linkedin : linkedin.com/in/najmikhaeri | Github : github.com/NajmiKhaeri

PROFIL SINGKAT

Saya adalah seorang yang berpengalaman di bidang Digital Marketing dengan keahlian khusus dalam pembuatan konten kreatif, pengelolaan kampanye iklan, dan optimasi SEO. Berpengalaman dalam mengelola kampanye TikTok Ads yang berhasil meningkatkan engagement dan konversi, serta memiliki kemampuan teknis dalam pengembangan website berbasis WordPress. Selain itu, saya memiliki latar belakang yang kuat dalam cybersecurity, yang memungkinkan saya untuk memahami dan menghadapi tantangan keamanan digital dengan lebih baik. Sebagai individu yang komunikatif, detail-oriented, dan selalu bersemangat untuk mempelajari hal baru, saya siap berkontribusi secara maksimal dalam tim yang dinamis dan proyek yang menantang.

PENGALAMAN KERJA

PT. BARA RECA NIROGA – Cirebon, Indonesia

Advertise Tiktok Ads - Kontrak (3 Januari 2024 - 3 Juli 2024)

- Membuat Konten Video Produk Iklan Menggunakan Capcut.
- Mengelola Akun Tiktok.
- Membuat Script Iklan Tiktok (Content Writer).
- Riset Trend Tiktok Terkini.
- Mendesain Untuk Landing Page Menggunakan Canva & Membuat Copywriting.
- Membuat Landing Page Menggunakan WordPress.
- Membuat & Mengatur Business Manager dan Akun Iklan.
- Mengatur Google Tag Manager.
- Mengelola Kampanye Tiktok Ads.
- Melaporkan Perkembangan Hasil Iklan Tiktok Dengan Spreadsheet.

PT. KAZAH DIGITAL SEMESTA - Cirebon, Indonesia

Digital Marketing - Magang (4 April 2022 - 4 Juli 2022)

- Membuat website dengan CMS WordPress.
- Membuat Artikel Website (Copywriter).
- Mengelola Sosial Media Instagram.
- Membuat desain konten gambar dengan menggunakan software Microsoft Power Point.
- Mempelajari teknik SEO (Search Engine Optimization) khusus untuk website berbasis WordPress.

PENGALAMAN TRAINING / KURSUS

CODING DAY - SMKN 1 Cirebon, Indonesia

Pelatihan Coding (OKTOBER 2022 – Maret 2023)

- Menjadi asisten mentor.
- Mempelajari basic bahasa pemrograman PHP & Framework Laravel.

INFRADIGITAL FOUNDATION – Jakarta, Indonesia

Cybersecurity Training Sub-Batch 3 (28 Agustus 2021 – 21 November 2021)

- Melakukan penginstalan Software Virtual Box dan sistem operasi Linux.
- Mempelajari penggunaan sistem operasi Linux.
- Mempelajari tools tools hacking / pentest (Metasploit, Brute Force, Nmap dll).
- Mengikuti pelatihan sertifikasi CompTIA Cysa+ selama 1 bulan.

INFRADIGITAL FOUNDATION - Jakarta, Indonesia

Ready4Security – Indonesia (Agustus 2023 – September 2023)

- Membuat dan mempelajari Microsoft Azure dan Microsoft 365 E5.
- Mengikuti Sertifikasi SC-200 Microsoft Security Operations Analyst.

PENDIDIKAN

SMK NEGERI 1 CIREBON (2020 - 2023)

Rekayasa Perangkat Lunak - Nilai 87.74

KEMAMPUAN & KOMPETENSI

Kemampuan : Microsoft Office, Copywriting, Content Writer, Membuat Website CMS Wordpress, SEO Wordpress, Meta Ads, Tiktok Ads, Coding HTML & CSS (Bootstrap), Manajemen Database Mysql, Mengoperasikan Sistem Operasi Linux.

Personality : Jujur, Komunikatif, Kerjasama Tim / Individu, Bertanggung Jawab, Suka Mempelajari Hal Baru, Teliti.

Bahasa: Indonesia, Inggris (Basic).

Sertifikat: TOEIC Test (Test Of English For International Communication) Dengan Total Skor 245, Sertifikasi Pemrogman Web Yang Diselenggarakan Oleh BNSP Melalui LSP P1 SMKN 1 Kota Cirebon.